臺灣苗栗地方法院刑事判決　　　　　　　 94年度簡上字第9號
上　訴　人　台灣苗栗地方法院檢察署檢察官
被　　　告　甲○○
　　　　　　　　　　　號
上列上訴人因被告違反保護令罪案件，不服本院苗栗簡易庭93年
度苗簡字第831 號，中華民國93年12月31日第一審簡易判決（聲
請簡易判決處刑案號：臺灣苗栗地方法院檢察署93年度偵字第
3761號），提起上訴，本院管轄之第二審合議庭判決如下：
    主  文
原判決撤銷。
甲○○違反法院依家庭暴力防治法第十三條所為命遠離住所之民
事通常保護令裁定，累犯，處有期徒刑參月，如易科罰金，以參
佰元折算壹日。
    事  實
一、甲○○素行不佳，有違反麻醉藥品管理條例、傷害、公共危
    險、竊盜及毒品危害防制條例等多項前科紀錄，期間內有下
    列構成累犯之前科：曾於民國（下同）90年5 月30日，因
    竊盜案件，經台灣高等法院台中分院判處有期徒刑1 年3 月
    確定，於90年9 月28日，因竊盜案件，經台灣高等法院判
    處有期徒刑2 年，於90年11月1 日判決確定；嗣上開2 案件
    ，經台灣高等法院於91年1 月2 日裁定其應執行刑為有期徒
    刑3 年1 月，於92年8 月7 日因縮短刑期假釋出監，並於93
    年1 月21日因縮刑期滿執行完畢。
二、甲○○猶不知悔改，明知本院於93年8 月13日核發之93年度
    家護字第159 號民事通常保護令，保護令內容為：甲○○
    不得對乙○○、鍾佩妗實施身體或精神上不法侵害行為；
    甲○○不得直接或間接對於鍾佩妗為騷擾行為；甲○○應
    於93年8 月31日前遷出乙○○、鍾佩妗位在苗栗縣頭份鎮○
    ○里○○鄰○○○ 路107 號之住所；甲○○應遠離上開住所
    至少1 百公尺；本保護令之有效期間為1 年。上開保護令
    裁定並於93年8 月29日，在苗栗縣警察局頭份分局斗坪派出
    所，由警方當面告知甲○○該保護令內容，並由甲○○簽名
    ，該保護令目前仍在有效期間，詎甲○○知悉該保護令內容
    後，仍故意於93年10月13日上午11時許，擅自進入乙○○、
    鍾佩妗位在苗栗縣頭份鎮○○里○○鄰○○○ 路107 號之住所
    ，違反本院所核發上開民事通常保護令之裁定，當場為乙○
    ○發現報警處理。
三、案經苗栗縣警察局頭份分局報請臺灣苗栗地方法院檢察署檢
    察官偵查後聲請以簡易判決處刑。
    理  由
一、認定犯罪事實所根據的證據及理由：
    (一)被告甲○○於警詢時及偵、審中自白前揭犯行。
    (二)告訴人乙○○就上揭事實於警詢時陳述甚詳。
    (三)本院93年度家護字第159 號民事通常保護令影本1 份在卷
      可參。
    (四)苗栗縣警察局頭份分局保護令執行紀錄表1 紙在卷足憑。
    (五)由上述可知，被告甲○○之自白與事實相符，應堪採信。
      本件事證明確，被告甲○○之犯行足以認定。
二、論罪之理由
    (一)按本院93年度家護字第159 號民事通常保護令，係依據家
      庭暴力防治法第13條規定所為之裁定，核被告甲○○所為
      ，係犯家庭暴力防治法第50條第4 款之違反保護令罪。
    (二)被告甲○○曾於90年5 月30日，因竊盜案件，經台灣高等
      法院台中分院判處有期徒刑1 年3 月確定，復於90年9 月
      28日，因竊盜案件，經台灣高等法院判處有期徒刑2 年，
      於90年11月1 日判決確定；嗣上開2 案件，經台灣高等法
      院於91年1 月2 日裁定其應執行刑為有期徒刑3 年1 月，
      於92年8 月7 日因縮短刑期假釋出監，並於93年1 月21日
      因縮刑期滿執行完畢，有台灣高等法院被告前案紀錄表在
      卷可按，5 年內再犯本件有期徒刑以上刑之罪，為累犯，
      應依刑法第47條之規定，加重其刑。
三、撤銷改判之理由
    原審予以論科，固非無見，惟被告甲○○之犯行既構成累犯
    ，依刑法第47條之規定，應加重本刑至2 分之1 ，原審竟判
    處有期徒刑之最低刑度2 月，並未加重，亦未於判決中說明
    有何減輕其刑之事由，自有未洽，檢察官就此上訴指摘原審
    判決不當，為有理由，應由本院合議庭將原審判決撤銷改判
    。
四、科刑之理由
    爰審酌被告甲○○曾有違反麻醉藥品管理條例、傷害、公共
    危險、竊盜及毒品危害防制條例等多項前科紀錄，有上開前
    科表在卷可稽，足見其人素行不佳，不知悔改，再犯本罪，
    理應重罰，惟念其犯後能坦白承認，態度尚稱良好，及被害
    人乙○○於警詢時已表示不願提出告訴等一切情狀，本院並
    參酌檢察官之具體求刑，量處如主文所示之刑，並諭知易科
    罰金之折算標準，以資懲儆。
五、適用法律依據：
    (一)刑事訴訟法第455 條之1 第1 項、第3 項、第369 條第1
      項前段、第364條、第299 條第1 項前段。
    (二)家庭暴力防治法第50條第4 款。
    (三)刑法第47條、第41條第1 項前段。
    (四)罰金罰鍰提高標準條例第2 條。
本案經檢察官黃智勇到庭執行職務。
中　　華　  民　　國　 　94 　　年 　6  　月    9  　日
                  刑事第二庭　審判長法　官  林 燦 都
                                    法  官  黃 怡 玲
                                    法  官  柳 章 峰
右正本證明與原本無異。
本判決不得上訴。
                                    書記官  歐 明 秀
中　　華　  民　　國　 　94 　　年 　6  　月    9  　日
附錄本判決論罪科刑法條
家庭暴力防治法第50條
違反法院依第13條、第15條所為之下列裁定者，為本法所稱之違
反保護令罪，處3 年以下有期徒刑、拘役或科或併科新台幣10萬
元以下罰金︰
一  禁止實施家庭暴力行為。
二  禁止直接或間接騷擾、接觸、通話或其他連絡行為。
三  命遷出住居所。
四  遠離住居所、工作場所、學校或其他特定場所。
五  命完成加害人處遇計畫：戒癮治療、精神治療、心理輔導或
    其他治療、輔導。
